# Reserve samples

提问人：wx_5cbd6a2767a5 时间：2023-07-03 17:21:
请教陈版主：
根据FDA要求：An appropriately identified reserve sample that is representative of each lot in each shipment of each active ingredient shall be retained. The reserve sample consists of at least twice the quantity necessary for all tests required to determine whether the active ingredient meets its established specifications, except for sterility and pyrogen testing。
Reference samples are retained to fulfil two purposes; firstly to provide a sample for analytical testing and secondly to provide a specimen of the fully finished product. They serve as a record of the batch of finished product or starting material and can be assessed in the event of, for example, a dosage form quality complaint, a query relating to compliance with the marketing authorisation, a labelling/packaging query or a pharmacovigilance report.即商业化的药，每个生产批次需预留部分样品，留作后续检测以及备查。请教陈版主，相关样本是否可作为研发费用的一部分，还是生产成本？

回答人：chenyiwei
建议将留存样品的成本在该批次的可销售的药品商品之间分摊，最终计入销售成本，而不应将留存样品的成本计入研发费用。